# SYLVAIN ROUSSELLE

INGENIEUR METHODES ET INDUSTRIALISATION



#### EXPERIENCE PROFESSIONNELLE

# Ingénieur Méthodes et Industrialisation | CARTOL Industrie Cerizay | Avr. - Juil. 2021 | CDD

- Réaménagement de zones de production
- Mise en place de standards de management visuel
- Résolutions de problèmes
- Chiffrage des coûts de revient avec liste et suivi des axes de progrès pour support au service commercial

Réseultats: Nouvel appel d'offres remporté | +XX% TRG

#### Formateur en Usinage | UIMM

Niort | Oct. 2020 - Juil. 2021 | Portage salarial

Gestion de groupes sur l'initiation et le perfectionnemement de la maîtrise des machines-outils et des compétences associées

# Ingénieur Méthodes et Industrialisation | ALTEN SA

Nantes | Fév. - Mai 2020 | CDI

Création de gammes de montage de supports pour les tronçons de fuselages de la famille A320

# Ingénieur Méthodes et Industrialisation | FAMAT

Saint-André-des-Eaux | Sept. 2019 - Fév. 2020 | Intérim

- Création et mise à jour d'instructions de travail
- Définition de moyens de contrôle pour chaque opération
- Suivi d'actions correctives, curatives et préventives

Résultats : Réduction de 50% de non-conformités | 100% des spécifications de la dernière révision article mesurables

# Ingénieur PMO | STELIA Aerospace

Saint-Nazaire | Sept. 2016 - Sept. 2019 | Apprentissage

- Mise en place de standards de management visuel
- Réaménagement de zones de production
- Plan d'expérience pour maîtriser le retour élastique lors du formage par procédé Guérin

Résultats: Réduction des temps de calibrage et

des coûts de non-conformités soit un gain annuel de 20k€

# Ingénieur Lean | AIRBUS

Broughton | Juil. - Oct. 2017 | Stage

- Déploiement d'une matrice de polyvalence via AOS
- Mise en place d'une Obeya room

#### Technicien Méthodes et Industrialisation | NOV-BLM

Carquefou | Sept. 2014 - Sept. 2016 | Apprentissage

- Création de gammes d'usinage et de contrats de phase
- Programmation FAO avec suivi atelier

# Technicien d'Usinage | Société Nazairienne de Mécanique

Montoir-de-Bretagne | Sept. 2011 - Sept. 2014 | Apprentissage

Tourneur et fraiseur sur machines à commande numérique et conventionnelles

# DIVERS

Permis B et véhiculé Coach et jury national Worldskills France en Tournage CN Sport automobile et pilotage moto sur circuit Raid aventure - Pâtisserie

#### A PROPOS

Je suis ingénieur dans le domaine de l'industrie. Mon travail se porte principalement dans l'amélioration continue des processus industriels.

Mes formations et mes expériences m'ont appris à travailler de manière rigoureuse et de concilier mon expertise technique et le management de projets.

# www.linkedin.com/in/sylvain-rousselle https://sylvain-rousselle.github.io/

25 ans

sylvain.rousselle@2019.icam.fr +33(0) 6 98 72 28 76

### DIPLOMES

# Ingénieur généraliste

Icam - Paris-Sénart | 2016-2019

# BTS Industrialisation des Produits Mécaniques

UIMM - Nantes | 2014-2016

# Bac Pro Technicien d'Usinage

UIMM - Nantes/Saint-Nazaire | 2011-2014

# REFERENCES

# Médaillé Argent Worldskills France

Tournage CN - Bordeaux | 2017

# Médaillé Argent Régional MAF

Tournage conventionnel | 2013

# COMPETENCES

# Lean Manufacturing & Management

5S | 8D | QRQC | DOE | SQCDP | Dashboard

# Gestion de projet :

DMAIC | Lean 6 sigma

# Anglais:

TOEIC 800 | 2017

#### Usinage:

NUM | SIEMENS | FANUC | MasterCam

# Conception:

Solidworks | NX

# Informatique:

Suite Office | Adobe Creative Suite | VBA